臺灣板橋地方法院刑事判決　　　　　　　96年度交訴字第72號
公　訴　人　臺灣板橋地方法院檢察署檢察官
被　　　告　戊○○
上列被告因公共危險等案件，經檢察官提起公訴（95年度偵字第
28683 號），被告於準備程序中對被訴之事實為有罪陳述，本院
合議庭裁定由受命法官獨任行簡式審判程序，並判決如下：
    主  文
戊○○服用酒類，不能安全駕駛動力交通工具而駕駛，累犯，處
有期徒刑陸月；又駕駛動力交通工具肇事，致人受傷而逃逸，累
犯，處有期徒刑柒月。應執行有期徒刑拾月。
    事  實
一、戊○○為職業小客車之駕駛人，其於民國八十九年、九十一
    年間因公共危險案件，經臺灣臺北地方法院先以八十九年度
    北交簡字第一０二一號判處有期徒刑四月，如易科罰金以銀
    元三百元折算一日確定；又以九十一年度交簡字第五三號判
    處有期徒刑五月，如易科罰金以銀元三百元折算一日確定，
    並分別於八十九年六月三十日、九十二年一月三十日易科罰
    金執行完畢。猶不知悔改，明知服用酒類不能安全駕駛動力
    交通工具者，不得駕駛，竟於九十五年十二月六日下午四時
    三十分許起至同日下午五時許，在臺北縣中和市華夏工專旁
    服用米酒摻「保力達」等酒類，已達酒醉不能安全駕駛動力
    交通工具之程度，猶在飲酒後於同日下午五時三十分許，駕
    駛車號Ｇ６－０９６號營業小客車欲返回臺北縣中和市○○
    路之計程車休息處休息，至同日下午六時三十五分許，其駕
    駛上開營業小客車沿圓通路往錦和路方向行駛，行經臺北縣
    中和市○○路三三五巷口前時，本應注意車前狀況，並隨時
    採取必要之安全措施，而依當時天候晴，夜間有照明，視距
    良好，乾燥之柏油路面、無缺陷、無障礙物等情形，並無不
    能注意之情事，竟貿然行駛，適前方有丙○○○騎乘車號Ｍ
    ＥＮ－９４８號重型機車附載其女乙○○沿中和市○○路二
    ０三巷往圓通路三三五巷方向行駛，因戊○○因酒後無法適
    切操控所駕駛之車輛，且疏未注意車前狀況，其駕駛之營業
    小客車撞擊丙○○○騎乘機車之左後方，致丙○○○、乙○○人車倒地，上開機車並卡在營業小客車下遭拖行約數公尺
    後，適對向由甲○○騎乘車號ＮＸ３－２２３號重型機車附
    載其妻丁○○沿中和市○○路往中正路方向行駛，戊○○亦
    疏未注意車前狀況，其駕駛之營業小客車卡住之上開ＭＥＮ
    －９４８號機車因而絆倒甲○○騎乘之機車，亦導致甲○○
    、丁○○人車倒地。上述車禍致丙○○○受有背挫傷、右側
    大腿、小腿之表淺損傷磨損及擦傷、右側膝挫傷、右側小腿
    挫傷、右側肩之表淺損傷之傷害；乙○○因之受有右側髖挫
    傷、左右側踝挫傷、左側足骨折、左側足之表淺損傷磨損或
    擦傷；甲○○因之受有兩足、右膝多處挫擦傷及右手掌挫擦
    傷之傷害；丁○○因之受有左手掌多處挫擦傷、兩膝多處挫
    擦傷之傷害（戊○○所涉業務過失傷害部分，均撤回告訴，
    檢察官另為不起訴處分）。詎戊○○駕駛上開動力交通工具
    肇事，先後致丙○○○、乙○○及甲○○、丁○○倒地受傷
    後，並未停車或下車將上開傷者送醫救治或為其他必要之措
    施，亦未向警察機關報告或留下姓名、聯絡電話，竟基於肇
    事逃逸之犯意，駕駛上開營業小客車往中和市○○路方向逃
    逸，適騎乘車號ＨＰ９－９１２號重型機車行經上址車禍地
    點之臺北縣政府警察局中和分局錦和派出所警員何依剛目睹
    上情，乃騎乘上開機車於同日下午六時四十分許，在中和市
    ○○路二０三巷口將戊○○攔下。嗣經警據報到場，於同日
    下午七時五十三分許，測試戊○○之呼氣酒精濃度結果，其
    呼氣所含酒精濃度高達每公升一點零一毫克。
二、案經丙○○○、乙○○、甲○○、丁○○訴由臺北縣政府警
    察局中和分局報請臺灣板橋地方法院檢察署檢察官偵查起訴
    。
    理  由
一、訊據被告戊○○對於上揭時地飲酒後，不能安全駕駛動力交
    通工具而駕駛上開營業小客車，並駕車肇事致人受傷而逃逸
    等事實，於偵查及本院審理中均坦承不諱，核與告訴人乙○○於警詢指訴及告訴人丙○○○、甲○○、丁○○於警詢、
    偵查中指證情節大致相符，且被告肇事逃逸為警攔停之事實
    ，亦據證人即案發時將被告攔停之警員何依剛於警詢、偵查
    中及證人即至車禍現場處理本件交通事故之警員林言革於偵
    查中證述屬實，並有道路交通事故調查報告表、現場圖、報
    告表(一)、(二)、汽機車駕駛人酒後生理協調平衡檢測紀錄表、
    刑法第一百八十五條之三案件測試觀測紀錄表、戊○○之酒
    精測定紀錄表、查訪紀錄表各一紙、車禍現場照片共二十一
    幀在卷可稽。又被告駕駛上開營業小客車肇事致告訴人丙○○○受有背挫傷、右側大腿、小腿之表淺損傷磨損及擦傷、
    右側膝挫傷、右側小腿挫傷、右側肩之表淺損傷之傷害；告
    訴人乙○○因之受有右側髖挫傷、左右側踝挫傷、左側足骨
    折、左側足之表淺損傷磨損或擦傷；告訴人甲○○因之受有
    兩足、右膝多處挫擦傷及右手掌挫擦傷之傷害；告訴人丁○○因之受有左手掌多處挫擦傷、兩膝多處挫擦傷之傷害，有
    告訴人丙○○○、乙○○、甲○○、丁○○之天主教耕薪醫
    院永和分院乙種診斷證明書各一紙在卷可憑，則被告酒後過
    失駕車肇事行為與上述告訴人之所受傷害間，具有相當因果
    關係。綜上，被告上開自白核與事實相符，堪以採信。本案
    事證明確，被告犯行洵堪認定，應依法論科。
二、核被告戊○○所為，係犯刑法第一百八十五條之三之服用酒
    類不能安全駕駛動力交通工具而駕駛罪，及同法第一百八十
    五條之四之駕駛動力交通工具肇事致人受傷而逃逸罪。查證
    人即告訴人甲○○於偵查中證稱被告當時先撞到丙○○○騎
    乘之機車再撞到伊機車，這中間之時間間隔不到一秒鐘等語
    ，顯見被告於上開時地先後駕車肇事致丙○○○、乙○○及
    甲○○、丁○○受傷後逃逸之行為，係於時間密接之情形下
    ，在同一空間基於單一犯意之所為，為肇事逃逸之接續犯，
    屬實質上之一罪。被告有事實欄所載之犯罪執行完畢紀錄，
    有臺灣高等法院被告前案紀錄表可按，其於有期徒刑之執行
    完畢後五年內，故意再犯本件有期徒刑以上刑之二罪，均為
    累犯，應依刑法第四十七條第一項之規定加重其刑。被告所
    犯上開二罪，犯意各別，行為不同，應分論併罰。爰審酌被
    告前有二次公共危險之犯罪紀錄，素行不佳，其身為營業小
    客車之駕駛人，竟於飲酒後駕駛車輛，並肇事致人受傷後仍
    執意逃逸，對於告訴人之身體及求償權行使之危害非輕，兼
    衡告訴人所受傷勢，被告係高中肄業之智識程度，及其犯後
    已與告訴人達成和解（見九十六年一月二十九日偵查訊問筆
    錄及偵查卷附之聲請撤回告訴狀），暨坦承犯行之態度等一
    切情狀，分別量處如主文所示之刑，並定其應執行刑，以資
    儆懲。另被告前於九十一年十二月二十三日因公共危險案件
    經臺灣臺北地方法院以九十一年度交簡字第五三號判處有期
    徒刑五月，於九十二年一月二十一日確定，有前開臺灣高等
    法院被告前案紀錄表可稽，是被告於五年以內曾因故意犯罪
    受有期徒刑以上刑之宣告，與刑法第七十四條第一項緩刑宣
    告之要件不合，自不得宣告緩刑，則被告於偵查中陳請法院
    宣告緩刑一節，於法無據，附此敘明。
據上論斷，應依刑事訴訟法第二百七十三條之一第一項、第二百
九十九條第一項前段，刑法第一百八十五條之三、第一百八十五
條之四、第四十七條第一項前段、第五十一條第五款，刑法施行
法第一條之一第一項、第二項後段，判決如主文。
本案經檢察官黃怡華到庭執行職務。
中　　華　　民　　國　　96　　年　　6 　　月　　4 　　日
                      交通法庭  法　官  楊 志 雄
以上正本證明與原本無異
如不服本判決應於送達後10日內向本院提出上訴狀
                                書記官  陳 春 銘
中　　華　　民　　國　　96　　年　　6 　　月　　4 　　日
附錄本案論罪科刑法條全文：
刑法第一百八十五條之三
服用毒品、麻醉藥品、酒類或其他相類之物，不能安全駕駛動力
交通工具而駕駛者，處一年以下有期徒刑、拘役或三萬元以下罰
金。
刑法第一百八十五條之四
駕駛動力交通工具肇事，致人死傷而逃逸者，處六月以上五年以
下有期徒刑。
